臺灣新北地方法院民事裁定
111年度補字第605號
原      告  楊志茂  
            黃志明  
被      告  尚林苑社區管理委員會


法定代理人  周敏華  
上列當事人間撤銷區權會會議決議等事件，本院裁定如下：
    主  文
原告應於收送本裁定送達之日起5日內補繳第一審裁判費新臺幣
（下同）17,335元，逾期未補正，即駁回原告之訴。
    理  由
一、按訴訟標的之價額，由法院核定；核定訴訟標的之價額，以
    起訴時之交易價額為準；無交易價額者，以原告就訴訟標的
    所有之利益為準；訴訟標的之價額不能核定者，以民事訴訟
    法第466條所定不得上訴第三審之最高利益額數加十分之一
    定之，同法第77條之1第1項、第2項、第77條之12分別定有
    明文。次按以一訴主張數項標的者，其價額合併計算之。但
    所主張之數項標的互相競合或應為選擇者，其訴訟標的價額
    ，應依其中價額最高者定之，民事訴訟法第77條之2第1項亦
    有明文。
二、本件原告先位聲明為：「確認民國110年12月21日所召開區
    分所有權人會議議題㈠之決議同意原總幹事辦公室封存、設
    備拆除不及於原總幹事辦公室之廁所」，備位聲明為：「一
    、民國110年12月21日所召開區分所有權人會議議題㈠之決議
    應予撤銷。二、確認被告於110年12月21日所召開區分所有
    權人會議議題㈡之決議說明四中關『車輛通行費者（每人每車
    400元）』部分應予撤銷。三、確認被告於110年12月21日所
    召開區分所有權人會議管理委員選舉選任周敏華為管理委員
    無效」。查原告先位聲明請求性質上屬財產權之訴訟，惟其
    就訴訟標的所受之利益，並無客觀交易價額得以核定，依民
    事訴訟法第77條之12規定，其訴訟標的價額應以同法第466
    條所定不能上訴第三審之最高利益數額加10分之1即165萬元
    定之，故先位聲明之訴訟標的價額核定為165萬元。
三、另就原告備位聲明部分，核其請求性質上亦屬財產權之請求
    ，惟原告就訴訟標的所受之利益，無客觀交易價額得以核定
    ，依民事訴訟法第77條之12規定，其訴訟標的價額應以同法
    第466條所定不能上訴第三審之最高利益數額加10分之1即16
    5萬元定之。又查，原告備位聲明雖為三項，但其內容係針
    對同一次區分所有權人會議之決議內容主張無效或得撤銷，
    其訴訟之目的可認為相同，爰核定其訴訟標的價額亦應以同
    法第466條所定不能上訴第三審之最高利益數額加10分之1即
    165萬元定之。
四、綜上所述，本件先、備位聲明之訴訟標的價額核定均為165
    萬元，依民事訴訟法第77條之2第1項之規定，先、備位聲明
    不重覆徵收裁判費用，故本件應徵第一審裁判費為17,335元
    。茲依民事訴訟法第249條第1項但書之規定，限原告於收受
    本裁定送達之日起5日內補繳第一審裁判費17,335元，逾期
    未補正，即駁回其訴，特此裁定。
中　　華　　民　　國　　111 　年　　4 　　月　　13　　日
                  民事第六庭    法　官　許映鈞
以上正本證明與原本無異。
如不服本裁定關於訴訟標的價額之核定，得於收受裁定正本後10
日內向本院提出抗告狀，並繳納抗告裁判費新臺幣1,000元。本
裁定關於核定訴訟標的價額部分得抗告；命補繳裁判費部分不得
抗告。
中　　華　　民　　國　　111 　年　　4 　　月　　13　　日
                                書記官　賴麗莎